【裁判字號】    99,聲,44
【裁判日期】    990322
【裁判案由】    停止執行
【裁判全文】
臺灣臺南地方法院民事裁定                99年度聲字第44號
聲  請  人  乙○○
相  對  人  甲○○
上列當事人間聲請停止執行事件，本院裁定如下：
    主  文
聲請人供擔保新臺幣伍萬參仟貳佰零玖元後，本院九十九年度司
執字第一四六七九號強制執行事件之強制執行程序，於本院九十
九年度補字第一二八號債務人異議之訴事件判決確定或和解、撤
回前應暫予停止。
    理  由
一、按有回復原狀之聲請或提起再審或異議之訴，或對於和解為
    繼續審判之請求，或提起宣告調解無效之訴、撤銷調解之訴
    ，或對於許可強制執行之裁定提起抗告時，法院因必要情形
    或依聲請定相當並確實之擔保，得為停止強制執行之裁定。
    強制執行法第18條第2項定有明文。依此規定，當事人提起
    異議之訴時，在該異議之訴確定前，法院如認有必要，得依
    職權為停止執行之裁定；其在當事人願供擔保，聲請停止強
    制執行時，法院亦非不得依其聲請，定相當並確實之擔保，
    為停止強制執行之裁定，至該異議之訴實體上有無理由，則
    非法院於裁定停止強制執行時應予審酌之事項，最高法院93
    年度台抗字第723號裁定為同一見解可供參考。
二、聲請人聲請意旨略以：本件相對人持聲請人與訴外人共同簽
    立之本票，向本院聲請本票裁定，業經本院以98年度司票字
    第555號裁定准予強制執行，相對人並據以向本院聲請強制
    執行聲請人所有之財產，並由本院以99年度司執字第14679
    號強制執行事件執行中。惟聲請人於收受鈞院前開執行命令
    後，始知遭人偽造印文開立本票之情事，聲請人自不負發票
    人責任，故提起債務人異議之訴，並以前開主張為理由，聲
    請裁定停止99年度司執字第14679號強制執行事件。
三、經查：
(一)聲請人主張相對人執98年度司票字第555號本票裁定為執行
    名義，聲請強制執行聲請人所有之財產，並由本院以99年度
    司執字第14679號強制執行事件執行中，嗣聲請人已對相對
    人提起債務人異議之訴等情，經本院依職權調取本院99年度
    司執字第14679號執行卷宗及本院99年度補字第128號民事卷
    宗查閱屬實，是認聲請人聲請停止執行，核與上開法律規定
    相符。
(二)又按強制執行法第18條第2項所謂「相當並確實之擔保」，
    係備供債權人因停止執行所受損害之賠償，其數額應依標的
    物停止執行後，債權人未能即時受償或利用該標的物所受之
    損害額，或其因另供擔保強制執行所受損害額定之，非以標
    的物之價值或其債權額為據，最高法院92年度台抗字第480
    號裁定足供對照。
(三)茲審酌相對人請求強制執行之債權金額為新臺幣（下同）30
    0,000元及自民國98年4月28日起至清償日止，按年利率百分
    之6計算之利息，並給付程序費用1,000元及執行費用2,400
    元，此有相對人民事聲請強制執行狀附於99年度司執字第
    14679號執行卷宗可稽，故如停止執行，相對人將遭受遲延
    受償期間之利息損害，而此損失之利率，應依法定利率即週
    年利率百分之5計算，始為合理妥適。再參以聲請人所提出
    之債務人異議之訴，其訴訟標的金額核定為318,490元，是
    該訴訟未逾1,500,000元，故僅得上訴至第二審確定，則依
    據司法院頒布之各級法院辦案期限實施要點規定，第一、二
    審通常程序審判事件之辦案期限分別為1年4個月、2年，合
    計3年4個月，故相對人在此期間因遲延受償所受之利息損害
    即為53,209元【計算式：(1)原告請求之本金及利息計算至本
    件裁定之日止之總額為：319,575元，即[300,000＋300,000
    ×6%×（328/365）]＋1,000＋2,400＝319,575元；(2)319,5
    75×5%×[3＋4/12（以0.33計算）]＝53,209元，元以下四
    捨五入】。爰依首揭規定及說明，核定聲請人應供擔保之金
    額即為相對人因停止強制執行可能遭受之上開損害金額。
四、爰依強制執行法第18條第2項，裁定如主文。
中    華    民    國    99    年    3     月    22    日
                  民事第二庭    法  官  翁金緞
以上正本係照原本作成。
如對本裁定抗告，應於收受裁定正本送達後10日內向本院提出抗
告狀，並繳納抗告裁判費新台幣1,000元整。
中    華    民    國    99    年    3     月    22    日
                                書記官  彭建山

司法院資訊處製作；財團法人民間司法改革基金會備份。
